pt-BR: Tipo de cartão SIM: Micro SIM; Nano SIM; SIM padrão; eSIM; Outro
ru: Тип SIM-карты: Micro SIM; Nano SIM; Стандартная SIM-карта; eSIM; Другое
nb: Sim-kort type: Micro-SIM; Nano-SIM; Standard SIM; eSIM; Annet
hu: SIM-kártya típusa: Micro SIM; Nano SIM; Normál SIM; eSIM; Egyéb
lt-LT: SIM kortelės tipas: „Micro SIM“; „Nano SIM“; Standartinė SIM; eSIM; Kita
zh-CN: SIM 卡类型: Micro SIM; Nano SIM; 标准 SIM; eSIM; 其他
ko: SIM 카드 유형: Micro SIM; Nano SIM; 표준 SIM; eSIM; 기타
vi: Loại thẻ sim: Micro SIM; Nano SIM; Standard SIM; eSIM; Khác
zh-TW: SIM卡類型: Micro SIM; Nano SIM; 標準 SIM; eSIM; 其他
en: SIM card type: Micro SIM; Nano SIM; Standard SIM; eSIM; Other
sk-SK: Typ SIM karty: Micro SIM; Nano SIM; Štandardná SIM karta; eSIM; Iné
pl: Typ karty SIM: Micro SIM; Nano SIM; Standardowa karta SIM; eSIM; Inne
de: SIM-Kartentyp: Mikro-SIM; Nano-SIM; Standard-SIM; eSIM; Sonstiges
sl-SI: Vrsta kartice SIM: Micro kartica SIM; Nano kartica SIM; Standardna kartica SIM; eSIM; Drugo
fr: Type de carte SIM: Micro-SIM; Nano SIM; Carte SIM standard; eSIM; Autre
es: Tipo de tarjeta SIM: Micro SIM; Nano SIM; SIM estándar; eSIM; Otros
pt-PT: Tipo de cartão SIM: Micro SIM; Nano SIM; SIM padrão; eSIM; Outro
nl: Simkaarttype: Micro SIM; Nano SIM; Standaard SIM; eSIM; Andere
ja: SIMカードの種類: micro SIM; nano SIM; 標準 SIM; eSIM; その他
tr: Sim Kart Türü: Micro SIM; Nano SIM; Standart SIM; eSIM; Diğer
ro-RO: Tipul cartelei SIM: Micro SIM; Nano SIM; SIM standard; eSIM; Altele
it: Tipo di carta SIM: Micro SIM; Nano SIM; SIM Standard; eSIM; Altro
th: ประเภทซิมการ์ด: ไมโครซิม; นาโนซิม; ซิมมาตรฐาน; อีซิม; อื่นๆ
bg-BG: Тип SIM карта: Micro SIM; Nano SIM; Стандартна SIM; eSIM; Други
cs: Typ SIM karty: Micro SIM; Nano SIM; Standardní SIM; eSIM; Jiné
da: SIM-kort-type: Micro SIM; Nano SIM; Standard SIM; eSIM; Andet
sv: Typ av SIM-kort: Micro SIM; Nano SIM; Standard SIM; eSIM; Övrigt
el: Τύπος κάρτας SIM: Micro SIM; Nano SIM; Τυπική SIM; eSIM; Άλλο
fi: Sim-korttityyppi: Micro-SIM; Nano-SIM; Normaali SIM; eSIM; Muu
hr-HR: Vrsta SIM kartice: Micro SIM; Nano SIM; Standardni SIM; eSIM; Ostalo